臺灣高等法院刑事判決
110年度上訴字第1520號
上  訴  人  
即  被  告  黃柏崴


選任辯護人  蔡文彬律師
            林明賢律師
上列上訴人因詐欺等案件，不服臺灣士林地方法院109年度金訴
字第176號，中華民國110年1月21日第一審判決（起訴案號：臺
灣士林地方檢察署109年度偵字第3835號），提起上訴，本院判
決如下：
    主  文
原判決撤銷。
黃柏崴共同犯詐欺取財罪，處有期徒刑陸月，如易科罰金，以新
臺幣貳仟元折算壹日。未扣案ｉＰｈｏｎｅ８手機壹支沒收，於全部或
一部不能沒收或不宜執行沒收時，追徵其價額。
    事  實
一、黃柏崴明知現今社會常有不法人士利用人帳戶存、提款，藉
    此從事詐騙犯罪之情事，可預見若隨意將所有之金融機構帳
    戶資料、金融卡、密碼提供予他人，並為人提領來路不明之
    款項，即有使從事不法詐騙行為者完成向被害人取得財物以
    遂詐欺犯行之虞，竟縱生此結果亦不違背其本意，而與真實
    姓名年籍均不詳、綽號「阿東」之成年男子（下稱「阿東」
    ）共同意圖為自己不法之所有，基於詐欺取財之犯意聯絡，
    於民國108 年10月28日前某日，由黃柏崴持其所有之iPhone
    8 手機與「阿東」聯絡，提供其在中國信託商業銀行申設使
    用、帳號000000000000號帳戶之帳號（下稱本案中信帳戶）
    與「阿東」。嗣「阿東」取得本案中信帳戶帳號後，以「劉
    勝義」名義於108 年10月28日下午4 時許起，以LINE通訊軟
    體向王悅婷佯稱有投資機會可以賺取匯差云云，使王悅婷陷
    於錯誤，而於108 年10月29日上午9 時14分許，依「阿東」
    指示臨櫃存款（起訴書、原判決誤載「匯款」，應予更正）
    新臺幣（下同）20萬元至本案中信帳戶。得手後，黃柏崴復
    以上開手機與「阿東」聯繫，依「阿東」之指示，於同日下
    午4 時37分許，在臺北市○○區○○○路000 號統一超商，操作
    自動櫃員機自本案中信帳戶提領現金10萬元；又於同日晚間
    10時48分許，在新北市○○區○○街000 號、185號統一超商，
    操作自動櫃員機自本案中信帳戶提領2 萬元；復於同日晚間
    10時53分許，在不詳處所，以行動網路銀行轉帳方式，將本
    案中信帳戶內款項7 萬6000元匯至其在國泰世華商業銀行申
    設之帳號000000000000號帳戶（下稱本案國泰帳戶）後，再
    於同年月30日凌晨1 時20分許，在臺北市○○區○○○路0段000 
    號1 樓之全家便利商店自本案國泰帳戶提領10萬元，並將上
    開3 次提領款項中之20萬元交付「阿東」收受（其餘提領款
    項則係黃柏崴自己存款，而與本案無關）。嗣因王悅婷察覺
    有異，報警處理，始循線查悉上情。
二、案經王悅婷訴由金門縣政府警察局金城分局報告福建金門地
    方檢察署檢察官呈請福建高等檢察署金門檢察分署檢察長轉
    陳最高檢察署檢察總長令轉臺灣士林地方檢察署檢察官偵查
    起訴。 
    理  由
一、證據能力
㈠、按被告以外之人於審判外之陳述，雖不符前4條之規定，而經
    當事人於審判程序同意作為證據，法院審酌該言詞陳述或書
    面作成時之情況，認為適當者，亦得為證據；當事人、代理
    人或辯護人於法院調查證據時，知有第159條第1項不的為證
    據之情形，而未於言詞辯論終結前聲明異議者，視為有前項
    之同意，刑事訴訟訴法第159條之5定有明文。本判決所引用
    其他審判外之言詞或書面陳述，經本院於審判期日提示，並
    告以要旨後，檢察官、上訴人即被告黃柏崴及其辯護人均未
    於言詞辯論終結前，就證據能力部分有所異議，本院復查無
    該等證據有違背法定程序取得或顯不可信之情狀，依刑事訴
    訟法第159條之5第2項之規定，有證據能力。
㈡、至於本判決所引用之非供述證據部分，與本案均有關連性，
    亦無證據證明係實施刑事訴訟程序之公務員以不法方式所取
     得，依刑事訴訟法第158 條之4 之反面解釋，當有證據能
    力 ，復於本院審理時，提示並告以要旨，使檢察官、被告
    充分 表示意見，自得為證據使用。 
二、訊據被告固坦承有將其所申設之本案中信帳戶帳號提供與「
    阿東」，並依「阿東」指示，以上述方式提領20萬元後，交
    付與「阿東」等情，惟否認有何詐欺取財犯行，辯稱：我與
    「阿東」是朋友，有7、8年沒有見面了，「阿東」跟我說當
    天已達到銀行每日提領的上限，他要當天要交貨款，所以辦
    法處理，才跟我借帳號受領款項，我就借給他，後來他說他
    朋友要還給錢給他，他又沒有帶提款卡，就叫我幫他提領，
    我也是被害者，並不知道是詐欺被害人匯的款項等語（見本
    院卷第84、159頁）；辯護人則辯以：現今社會缺人頭帳戶
    、車手，所以很多詐騙集團都是用話術騙半生不熟朋友的帳
    戶，利用不知情的民眾，幫他們提領款項，被告的帳戶有固
    定餘額，且有固定工作，沒有必要擔任車手，承擔風險，且
    本件被告帳戶自始至終都在被告掌握中，並沒將提款卡、密
    碼交給詐騙集團成員，被告並沒有參與詐欺之行為及故意；
    且亦無證據證明「阿東」、「劉勝義」係不同之2人，本案
    縱令成立犯罪，亦應僅成立普通詐欺取財罪等語（見本院卷
    第29至32、85、160頁）。　　
三、經查：
㈠、本件被告確有提供其所申設之本案中信帳戶帳戶與「阿東」，並於108年10月29日下午4 時37分許，在臺北市○○區○○○路000 號統一超商，操作自動櫃員機自本案中信帳戶提領現金10萬元；又於同日晚間10時48分許，在新北市○○區○○街000 號、185號統一超商，操作自動櫃員機自本案中信帳戶提領2 萬元；復於同日晚間10時53分許，在不詳處所，以行動網路銀行轉帳方式，將本案中信帳戶內款項7 萬6000元轉帳其所申設之本案國泰帳戶後，再於同年月30日凌晨1 時20分許，在臺北市○○區○○○路0段000 號1 樓之全家便利商店自本案國泰帳戶提領10萬元，並將上開3 次提領款項中之20萬元交付「阿東」收受等情，業據被告於警詢、偵查、原審及本院審理時供承在卷（見金門縣警察局金城分局金城警刑字第1080011264號卷【下稱警卷】第4 至8 頁，109偵3835卷第49至53頁，原審109金訴176卷第26至27、103頁，本院卷第159頁），且有本案中信帳戶開戶資料、交易明細表、自動化交易LOG 資料、本案國泰帳戶開戶資料、交易明細、國泰世華商業銀行所提供之自動櫃員機地址、國泰世華商業銀行存匯作業處理部109 年11月24日國世存匯作業字第1090180735號函在卷足佐（見警卷第22至33頁，109偵3835卷第17、31、67頁，原審109金訴176卷第51、77頁）。此部分事實，堪以認定。
㈡、又告訴人王悅婷確有於上述事實欄一所載時間，因自稱「劉
    勝義」之人，向其佯稱：有投資機會可賺取匯差云云，告訴
    人於108年10月29日上午9時14分許，依指示以臨櫃現金存款
    方式，將20萬元存入至本案中信帳戶，業據證人即告訴人於
    警詢時指訴綦詳（見警卷第9至11頁），並有告訴人提供之
    中國信託商業銀行新臺幣存提款交易憑證、其與「劉勝義」
    間之LINE對話紀錄附卷可憑（見警卷第17、18頁），堪認被
    告前述提領、轉帳、交付與「阿東」之款項，確係告訴人受
    詐騙後，依指示存入之款項無訛。
㈢、被告雖辯稱：只是單純出借給朋友使用，不知道會被利用作
    為犯罪用途，也不知道所提領、轉帳、交付的錢是詐欺所得
    的款項等語，惟查：
　⒈利用他人帳戶從事詐欺犯行，早為傳播媒體廣為報導，政  
    府機關及各金融機構亦不斷呼籲民眾應謹慎控管己有帳戶，
    且勿出賣或交付個人帳戶，以免淪為詐騙者之幫助工具。依
    一般人之社會生活經驗，苟不以自己名義申請開戶，卻向不
    特定人蒐集帳戶供己使用，其目的極可能欲利用該帳戶供作
    非法詐財之工具，已屬一般智識經驗之人所能知悉或預見。
    被告係81年生，於本案案發時為27歲；被告為大學畢業，擔
    任電子公司作業員等情，業經被告於原審審理時供述明確（
    見原審109金訴176卷第93、105 頁），則被告係屬智識正常
    之人，自當知悉上情。竟仍將本案中信帳戶帳號告知「阿東
    」，供「阿東」收受款項，嗣後將該等款項提領並交付與「
    阿東」，其謂不知「阿東」借帳戶之目係係詐取他人財物一
    節，已難信其所屬為真。
  ⒉被告雖辯稱：因為「阿東」跟我說他朋友要還他錢，他的帳
    戶當日提款限額到了，要借我的帳戶去收受款項，我才把我
    的帳戶借給「阿東」云云。然「劉勝義」係於某日下午5 時
    36分許，透用LINE通訊軟體，提供本案中信帳戶帳號、戶名
    與告訴人，並指示告訴人匯款，告訴人當時回以將於隔日早
    上匯款等情，有告訴人與「劉勝義」間之LINE對話紀錄存卷
    可考（見警卷第18頁）。佐以告訴人於108 年10月29日上午
    9 時14分許，即以臨櫃現金存款方式，將現金20萬元存入至
    本案中信帳戶乙情，有本案中信帳戶交易明細附卷足佐（見
    警卷第26頁），可見告訴人係於「劉勝義」告知本案中信帳
    戶帳號之隔日，方始匯款至該帳號。由於「阿東」向被告詢
    問該帳戶帳號，必係於「劉勝義」告知告訴人本案中信帳戶
    帳號之前，自此足認「阿東」向被告借用本案中信帳戶，與
    告訴人實際將款項匯入該帳戶，並非於同一日發生。倘如被
    告所述，「阿東」係向被告稱自己所申辦帳戶已達當日提款
    限額，無法提領，方向被告借用帳戶，則被告告知「阿東」
    本案中信帳戶帳號後，當日款項沒有匯入，隔日已無逾提領
    限額，而需借用帳戶之必要，被告為何仍替「阿東」將非於
    借用當日匯入之款項領出、轉匯、交付？況且被告於偵查中
    復供稱：我把中信帳戶的帳號告訴「阿東」之後，過了幾個
    禮拜，「阿東」就跟我說他朋友有把錢匯入我中信帳戶云云
    （見109偵3835卷第51頁）。可知告訴人款項匯入之時間，
    與被告告知「阿東」中信帳戶帳號之時間相隔數周，益見被
    告辯稱：「阿東」跟我說他當日提款限額到了，我才出借帳
    戶，並無提供帳戶予詐騙集團使用之犯意云云，並非可採。
　⒊再者，被告於偵查中供稱：我與「阿東」幾年沒有聯絡了，
    我只有「阿東」的電話，連他真實姓名都不知道、也沒有照
    片、臉書及LINE等語（見警卷第6 頁，109偵3835卷第53頁
    ），經查詢被告所稱「阿東」使用之行動電話號碼，於本件
    案發當時之申登人為余杜家，被告於偵查中亦陳稱：非「阿
    東」本人等語（見109偵3835卷第117頁），足見被告與「阿
    東」之人交情實為有限。而依卷附之中國信託信託商業銀行
    109年3月3日函所檢附之ATM監視器光碟暨擷圖照片、國泰世
    華銀行109年4月7日函（見109偵3835卷第29至35、65至67頁
    ），被告於108年10月29日下午4 時37分許，在臺北市○○區○
    ○○路000 號統一超商，操作自動櫃員機自本案中信帳戶提領
    現金10萬元；又於同日晚間10時48分許，在新北市○○區○○街
    000 號、185號統一超商，操作自動櫃員機自本案中信帳戶
    提領2 萬元；復於同日晚間10時53分許，在不詳處所，以行
    動網路銀行轉帳方式，將本案中信帳戶內款項7 萬6000元匯
    至本案國泰帳戶後，再於同年月30日凌晨1 時20分許，在臺
    北市○○區○○○路0段000 號1 樓之全家便利商店自本案國泰帳
    戶提領10萬元；參以，被告於警詢供承：該20萬元拿到新北
    市蘆洲區一間泡沫紅茶店給「阿東」等語（見警卷第6至7頁
    ）。實難想像被告竟為一連真實姓名都不知道，數年沒有聯
    絡之點頭之交，大費周章於短短數小時內，分數次至不同地
    點提領款項，甚至利用自己多個帳戶交互提款，顯然違背常
    情，更徵被告辯稱：因為「阿東」朋友還錢給他，我沒有多
    想就把帳戶借給「阿東」云云，無可憑採。被告主觀上應已
    知悉「阿東」向其借用帳戶，係為規避偵查機關藉由金融機
    構提領款紀錄或臨櫃提款監視器，追緝「阿東」之真實身分
    ，竟仍同意出借帳戶資料與「阿東」，並進而於告訴人受詐
    轉帳後負責提領詐欺所得款項，其主觀上確有詐欺取財之不
    確定故意甚明。。
㈣、本案國泰帳戶於108 年10月30日凌晨1 時20分許，有提領10
    萬元之紀錄，有本案國泰帳戶交易明細、國泰世華商業銀行
    存匯作業處理部109 年11月24日國世存匯作業字第10901807
    35號函在卷可查（見原審109金訴176卷第51、77頁），是起
    訴書記載該次提領時間為108 年10月30日凌晨0 時15分許，
    即有誤會。又依上開國泰世華商業銀行存匯作業處理部109 
    年11月24日函文可知，該行先前提供與檢察官之提款機監視
    錄影光碟係燒錄錯誤時間之影片，正確提領時間之提款機監
    視錄影因已逾保存期限而無法提供，則已無從以提款機監視
    錄影認定係何人自本案國泰帳戶中提領款項。然參以被告供
    稱：該次是我自己從本案國泰帳戶中提款10萬元，其中7 萬
    6000元加上我身上本來就有的一些千元鈔交給「阿東」，我
    當時一起多領了2 萬元，是我自己在便當店工作的薪水，我
    一起領出來給我自己使用等語（見同上卷第26、104 頁），
    而於被告將告訴人匯入其本案中信帳戶款項中之7 萬6000元
    轉匯至本案國泰帳戶前，該帳戶中尚有餘額3 萬1863元，有
    本案國泰帳戶交易明細附卷可考（見同上卷第51頁），則被
    告應不致將該帳戶提款卡、密碼輕易交付詐騙集團成員，否
    則其本案國泰帳戶除告訴人受詐款項外其他被告自己之款項
    ，也將可能遭詐騙集團成員提領一空。是應認被告稱係其自
    己自本案國泰帳戶提取10萬元現金等語為可採，起訴書記載
    被告係將本案國泰帳戶提款卡、密碼交付詐欺集團男性成員
    ，由該成員持以提款，亦非正確。然上開錯誤尚均無礙於公
    訴事實之同一性，爰予更正。  
㈤、綜上所述，本件事證明確，被告前開所辯要屬事後卸責之詞
    ，均不足採，其犯行堪以認定，應予依法論科。　　
四、論罪部分
㈠、核被告所為，係犯刑法第339條第1項之詐欺取財罪。公訴意
    旨雖以被告就上開詐欺取財犯行，除「阿東」外，亦尚有真
    實姓名年籍不詳、「劉勝義」之男子參與事實欄所示之詐欺
    行為，因認被告所為，係涉犯刑法第339 條之4 第1 項第2 
    款之三人以上共同詐欺取財罪嫌。然查：
  ⒈被告基於普通詐欺取財之不確定故意，提供本案中信帳戶帳
    戶與「阿東」，作為詐欺取財工具，而於告訴人誤信前述詐
    術為真而將款項轉至本案中信帳戶後，被告復依「阿東」指
    示，提領、轉匯並交付詐欺所得之款項與「阿東」等情，固
    經本院依據卷內相關事證認定詳如前述，惟公訴意旨所舉之
    證據，僅足認被告與「阿東」聯繫，並依「阿東」指示，提
    供本案中信帳戶帳號及提領、交付詐欺所得款項與「阿東」
    ，惟尚無足證明公訴意旨所指除「阿東」外，尚有其餘共犯
    之存在，是依卷存事證，尚無足認定被告行為時主觀上係基
    於加重詐欺取財之犯意，基於罪疑唯輕原則，應認被告僅與
    「阿東」基於詐欺取財之犯意聯絡，而為上開行為。
  ⒉據此，公訴意旨上開所認，容有未洽，惟起訴書所載之犯罪
    事實，與本院所認定之事實，兩者之基本社會事實同一，本
    於基本事實同一性，且本院已告知相關罪名（見本院卷第16
    0頁），無礙被告防禦權行使及法律適用，爰依法變更起訴
    法條。  
㈡、被告與「阿東」間就本件詐欺犯行，有犯意聯絡、行為分擔
    ，應論以共同正犯。又組織犯罪防制條例所稱犯罪組織，指
    3人以上，以實施強暴、脅迫、詐術、恐嚇為手段或最重本
    刑逾5年有期徒刑之刑之罪，所組成具有持續性或牟利性之
    有結構性組織，同條例第2條第1項定有明文，同樣以「3人
    以上」為要件，本案就現存證據，僅足認被告與「阿東」共
    犯詐欺取財罪，並無從證明有其餘共犯而參與犯罪，自無從
    對被告論以該條例第3條第1項本文後段之參與犯罪組織罪，
    附此敘明。
五、撤銷改判之理由
㈠、原審以被告犯行事證明確，予以論罪科刑，固非無見。惟查
    ：
　⒈本件被告犯行，應成立刑法第339條第1項之詐欺取財罪，已
    如前述，原審認其與「阿東」、「劉勝義」3人共同為之，
    係犯刑法第339條之4第1項第2款三人以上共同犯詐欺取財罪
    ，於法未洽。
　⒉又依現存證據，僅足認被告與「阿東」共同為本件詐欺犯行
    ，即與組織犯罪防制條例第2條第1項所定「3人以上」之要
    件不符，自無從對被告論以該條例第3條第1項本文後段之參
    與犯罪組織罪，亦如前述，且此部分亦未經檢察官起訴，原
    審未予詳查，逕論以參與犯罪組織罪，自屬不當。
　⒊本件被告將詐欺所得款項交付與「阿東」之舉，並未製造金
    流斷點，並未該當洗錢防制法第14條第1項之洗錢罪，而應
    為不另為無罪之諭知（詳如后述），原審未察而逕予論罪，
    認事用法，亦有違誤。
　⒋被告提起上訴，執詞否認犯罪部分，雖無理由，惟其主張應
    僅成立普通詐欺取財罪部分，即為有理由，應由本院予以撤
    銷改判。
㈡、爰以行為人之責任為基礎，審酌被告輕率提供本案中信帳戶
    帳號與「阿東」，使該人得以利用被告本案中信帳戶詐騙告
    訴人，被告復參與提領犯罪不法所得財物，實為當今社會層
    出不窮之詐財事件所以發生之根源，造成社會互信受損，影
    響層面甚大，且亦因被告提供個人帳戶，致使執法人員不易
    追查「阿東」之真實身分，助長詐騙犯罪，並使告訴人受有
    20萬元之損失，所為實屬不該，而被告雖非基於直接故意而
    為本件詐欺之犯行，但仍有間接故意，其所為仍應受有相當
    程度之刑事非難，且其犯後始終否認犯行，且未曾與告訴人
    達成和解，犯後態度難謂良好；另參以無證據證明被告已取
    得對價，被告並無前科，有本院被告前案紀錄表在卷可按，
    素行良好，兼衡被告自陳大學畢業之之智識程度（警詢自陳
    ），未婚、無子女，目前擔任電子公司作業員，無人需其扶
    養之家庭生活經濟狀況（見原審109金訴176卷第105頁）等
    一切情狀，量處如主文所示之刑，並考量被告參與詐欺犯行
    ，雖無證據證明已取得對價，惟其行為不僅造成告訴人經濟
    損失，更造成社會互信受損，影響層面甚大，爰諭知以2000
    元折算1日為其易科罰金之折算標準，以示懲儆。
六、沒收
㈠、被告於原審及本院審理時供稱：我以自己所有的iPhone8 手
    機和「 阿東」聯繫，但其內SIM 卡是我母親所申辦等語（
    見原審109金訴176卷第103 頁，本院卷第159頁），則被告
    所有iPhone8 手機（不含其內SIM 卡），係其所有供犯罪所
    用之物，應依刑法第38條第2 項宣告沒收，且因並未扣案，
    併依同條第4 項，宣告於全部或一部不能沒收或不宜執行沒
    收時，追徵其價額。
㈡、被告用以提款之本案中信帳戶及本案國泰帳戶提款卡，雖係 
    供被告犯本案犯罪所用之物，且犯罪時為被告所有，然該等
     提款卡並未扣案，且因本案中信帳戶及本案國泰帳戶均為
    被告所申設，縱使沒收該等提款卡，被告亦可輕易補發，沒
    收 該等提款卡對於預防犯罪之功效甚微，衡量追徵之勞費
    與預 防犯罪之作用，本院認該等提款卡欠缺加以沒收之刑
    法上重 要性，依刑法第38條之2 第2 項規定不予沒收。另
    被告於原審審理時陳稱：我幫阿東完全沒有收錢等語（見原
    審109金訴176卷第105 頁），復無證據足證被告因本案行為
    受有報酬或有其他所得，自無從就被告犯罪所得宣告沒收，
    均附此敘明。 
七、不另為無罪諭知部分
㈠、公訴意旨另以：被告就上開事實欄一部分，提領款項後交付
    與「阿東」，致無從查明金錢流向，因認上開被告另涉犯洗
    錢防制法第14條第1項洗錢罪嫌等語。
㈡、按掩飾或隱匿特定犯罪所得之本質、來源、去向、所在、所
    有權、處分權或其他權益者，為洗錢防制法第2條第2款所規
    定之洗錢行為。揆諸本款之立法理由，乃係欲將洗錢之各階
    段行為（包括處置、分層化、整合等各階段）予以明文規範
    ，因而參酌維也納公約第3條第1項第b款第ⅱ目規定之洗錢類
    型或態樣，例如出具虛假買賣契約書以掩飾不法金流、貿易
    洗錢態樣中以虛假貿易外觀掩飾不法金流移動、惡意擔任不
    動產名義人以掩飾購置該不動產之不法所得來源、提供帳戶
    以隱匿不法所得去向等，並參酌澳門預防及遏止清洗黑錢犯
    罪法第3條第3項等規定，而為本款之制定。職是之故，本款
    洗錢行為所稱之「掩飾」或「隱匿」行為之理解，自係以行
    為人另有類如上例等之具體行為，以製造金流斷點，隱匿不
    法所得（例如將贓款匯入人頭帳戶，以隱匿不法所得之去向
    ），或藉此漂白該不法所得，使該不法所得來源合法化，而
    掩飾該不法所得（例如佯以虛偽交易外觀，掩飾不法所得之
    來源），方能適法評價為本款「掩飾」或「隱匿」之洗錢行
    為。是如僅係犯罪集團內部成員間獲取不法所得後之單純交
    付行為，渠等並無另有上揭製造金流斷點之隱匿行為或使不
    法所得來源合法化之掩飾行為，縱仍致使檢警難以查緝該等
    犯罪行為人及渠等不法所得，而發生實際上之隱匿或掩飾效
    果，仍與另有非法隱匿或掩飾之具體行為不同，自非屬本款
    所欲規範之洗錢行為。否則，任何數人間共犯之財產犯罪，
    只要該財產犯罪符合洗錢防制法所規定之特定犯罪，渠等間
    一有內部間單純交付不法所得之行為（例如內部間之分贓）
    ，即認渠等復涉犯洗錢罪，豈非所有共犯財產罪者均可能成
    立洗錢罪，無限擴大本款洗錢罪之適用範疇，而逸脫防制洗
    錢之立法本旨，其理自不待言。
㈢、經查：
　⒈本件被告與「阿東」係以被告申設之本案中信帳戶作為工具
    ，向告訴人詐取金錢，並指示告訴人將款項匯入擔任車手之
    被告之本案中信帳戶內，復由被告自行提領、轉匯款項，並
    未利用人頭帳戶製造金流斷點，隱匿不法贓款之去向，是本
    案被告與「阿東」所為之行為，本質上僅係為遂行詐欺取財
    犯行，並無另有前述掩飾或隱匿詐欺所得之具體行為。而告
    訴人受詐而轉帳至被告之本案中信帳戶後，被告依「阿東」
    之指示，將其申設使用之本案中信帳戶、國泰帳戶內之贓款
    提領後，交付與「阿東」之行為，亦僅係詐欺所得於詐欺共
    犯間之單純內部移動，並非另有任何製造金流斷點或使詐欺
    所得來源合法化之洗錢具體行為。申言之，被告所為，充其
    量乃係將不法詐欺所得置於「阿東」實力支配下之舉動，而
    應視為本案詐欺犯行之一部分，其與「阿東」所為犯罪行為
    之金流軌跡明確，並不足以使詐欺所得之來源合法化，亦未
    製造金流斷點，而無從掩飾、隱匿詐欺所得與本案犯罪之關
    聯性，自非屬洗錢防制法所規範之洗錢行為，即核與洗錢防
    制法第14條第1項之洗錢罪有間。
  ⒉綜上所述，檢察官所提證據資料均無法證明被告就上開事實
    欄一部分，確有上開洗錢犯行，本院亦查無其他證據資料可
    資證明被告確有上開犯行，既不能證明被告上開犯罪，本應
    為被告無罪之判決，然此部分與經本院認定有罪之事實欄一
    部分有想像競合犯之裁判上一罪關係，是爰就被告被訴洗錢
    罪嫌部分不另為無罪之諭知。　　
據上論斷，應依刑事訴訟法第369條第1項前段、第364條、第299
條第1項前段、第300條，判決如主文。
本案經檢察官張嘉婷提起公訴，檢察官羅建勛到庭執行職務。
中　　華　　民　　國　　110 　年　　11　　月　　16　　日
                  刑事第十九庭  審判長法　官  曾淑華
                                      法　官  許文章
                                      法　官  李殷君
以上正本證明與原本無異。
被告不得上訴。檢察官如不服本判決，應於收受送達後20日內向
本院提出上訴書狀，其未敘述上訴之理由者並得於提起上訴後20
日內向本院補提理由書（均須按他造當事人之人數附繕本）「切
勿逕送上級法院」。
                                      書記官  周彧亘
中　　華　　民　　國　　110 　年　　11　　月　　16　　日
附錄：本案論罪科刑法條全文
中華民國刑法第339條
意圖為自己或第三人不法之所有，以詐術使人將本人或第三人之
物交付者，處5年以下有期徒刑、拘役或科或併科50萬元以下罰
金。
以前項方法得財產上不法之利益或使第三人得之者，亦同。
前二項之未遂犯罰之。